【裁判字號】    97,裁,182
【裁判日期】    970110
【裁判案由】    綜合所得稅
【裁判全文】
最  高  行  政  法  院  裁  定
                                     97年度裁字第00182號
上  訴  人  甲○○
被 上訴 人  財政部臺灣省中區國稅局
代  表  人  鄭宗典
上列當事人間綜合所得稅事件，上訴人對於中華民國96年3月21
日臺中高等行政法院95年度訴字第666號判決，提起上訴，本院
裁定如下：
    主  文
上訴駁回。
上訴審訴訟費用由上訴人負擔。
    理  由
一、按對於高等行政法院判決之上訴，非以其違背法令為理由，
    不得為之，行政訴訟法第242條定有明文。依同法第243條第
    1項規定，判決不適用法規或適用不當者，為違背法令；而
    判決有同條第2項所列各款情形之一者，為當然違背法令。
    是當事人對於高等行政法院判決上訴，如依行政訴訟法第24
    3條第1項規定，以高等行政法院判決有不適用法規或適用不
    當為理由時，其上訴狀或理由書應有具體之指摘，並揭示該
    法規之條項或其內容；若係成文法以外之法則，應揭示該法
    則之旨趣；倘為司法院解釋或本院之判例，則應揭示該判解
    之字號或其內容。如以行政訴訟法第243條第2項所列各款情
    形為理由時，其上訴狀或理由書，應揭示合於該條項各款之
    事實。上訴狀或理由書如未依此項方法表明，或其所表明者
    與上開法條規定不合時，即難認為已對高等行政法院判決之
    違背法令有具體之指摘，其上訴自難認為合法。
二、本件上訴人民國92年度綜合所得稅結算申報，自行申報綜合
    所得總額新台幣（下同）8,417萬9,006元，並列報土地捐贈
    扣除額6,982萬8,184元，被上訴人初查以上訴人列報捐贈扣
    除額，其中3,184萬4,778元並非捐贈其自有財產，而係以受
    託人身分將信託登記取得之信託財產捐贈澎湖縣望安鄉公所
    ，未符合所得稅法第17條捐贈之扣除，乃否准認列，核定其
    捐贈扣除額3,798萬3,406元，當年度綜合所得總額8,417萬
    9,006元，綜合所得淨額4,573萬6,723元，補徵應納稅額1,
    273萬7,911元。上訴人不服，循序提起本件行政訴訟。案經
    原審駁回其訴。
三、上訴人對於高等行政法院判決上訴，略以：本件信託契約自
    始不存在，純係洪代書基於規避原地主之土地增值稅所一手
    策劃，上訴人並無假借信託避稅之動機及目的，被上訴人以
    土地登記原因為信託，否定本案購地捐贈之事實，有違實質
    課稅及信賴保護原則等語。雖以該判決違背法令為由，惟上
    訴人主張各節，業經原審敘明其得心證之理由，並敘明上訴
    人主張何以不可採之理由甚詳，上訴意旨猶執上詞加以爭執
    ，係就原審取捨證據、認定事實之職權行使，指摘其為不當
    ，並就原審已論斷者，泛言未論斷，或就原審所為論斷，泛
    言其論斷矛盾，而非具體表明合於不適用法規、適用法規不
    當、或行政訴訟法第243條第2項所列各款之情形，難認對該
    判決之如何違背法令已有具體之指摘。依首揭說明，應認其
    上訴為不合法。
四、據上論結，本件上訴為不合法，依行政訴訟法第249條第1項
    前段、第104條、民事訴訟法第95條、第78條，裁定如主文
    。
中    華    民    國    97    年    1     月    10    日
                    最高行政法院第二庭
                        審判長法官  高  啟  燦
                              法官  林  茂  權
                              法官  黃  合  文
                              法官  廖  宏  明
                              法官  楊  惠  欽
以  上  正  本  證  明  與  原  本  無  異
中    華    民    國    97    年    1     月    11    日
                              書記官  彭  秀  玲


司法院資訊處製作；財團法人民間司法改革基金會備份。
